【裁判字號】    95,上訴,1485
【裁判日期】    950623
【裁判案由】    違反廢棄物清理法
【裁判全文】
臺灣高等法院刑事判決                95年度上訴字第1485號
上  訴  人
即  被  告  甲○○
                    號
上列上訴人因違反廢棄物清理法案件，不服臺灣桃園地方法院94
年度訴字第458號，中華民國95年2月14日第一審判決（起訴案號
：臺灣桃園地方法院檢察署94年度偵字第363 號），提起上訴，
本院判決如下：
    主  文
上訴駁回。
    事  實
一、甲○○明知其管理使用之桃園縣楊梅鎮○○○○段124 之11
    地號土地（所有權人係不知情之余文軒，為甲○○之父），
    及毗鄰在旁之未登錄地，未經主管機關許可，不得提供他人
    堆置廢棄物，竟與姓名、年籍不詳之何姓成年男子共同基於
    提供上揭土地堆置廢棄物之犯意聯絡，於民國（下同）93年
    12月17日上午10時起，以每車新臺幣（下同）2,000 元之代
    價，由該名何姓男子通知他人及張清源至上揭土地堆置廢棄
    物，嗣二名不詳姓名之人士經通知後，分別駕駛車輛載運廢
    棄物至上揭土地傾倒於附圖所示之A、B 二處堆置（A處面積
    為20.28 平方公尺、B處面積為21.78平方公尺），甲○○並
    因此收受4, 000元；另張清源亦明知未向主管機關申請核發
    廢棄物清除、處理許可文件，不得從事廢棄物之清除，仍於
    同日上午11時50分許，駕駛256-GQ號營業貨運曳引車，後方
    拖著Q4-06 號車身，自臺北縣五股鄉○○路某處工地，欲載
    運廢棄木材、磚塊、塑膠袋等未依營建剩餘土石方處理方案
    將資源分類再回收利用之一般事業廢棄物，至前揭甲○○提
    供之土地傾倒堆置（張清源涉犯違反廢棄物清理法部分，由
    原審另行為協商判決）。嗣同日中午12時50分許，張清源欲
    將上開曳引車所動載之廢棄物傾倒之際且未及得款，即為桃
    園縣政府警察局楊梅分局富岡派出所員警發現，當場查獲，
    始知上情。
二、案經桃園縣政府警察局楊梅分局報請臺灣桃園地方法院檢察
    署檢察官偵查起訴。
    理  由
一、訊據上訴人即被告甲○○對上開犯行，坦承不諱，並經同案
    被告張清源供承在卷，復經證人即桃園縣楊梅鎮公所承辦人
    員朱正煒、桃園縣政府警察局楊梅分局富岡派出所員警林保
    輝於偵查中證述明確，且有臺灣桃園地方法院檢察署檢察官
    勘驗筆錄、楊梅鎮公所執行廢棄物清理法查核工作記錄表、
    桃園縣楊梅地政事務所94年5 月24日楊地測字第0940004154
    號函及所附之土地登記謄本、土地複丈成果圖、桃園縣政府
    環境保護署94年11月23日桃環廢字第0940803512號函、桃園
    縣楊梅鎮公所94年12月1日桃楊鎮清字第0940030632號函各1
    份、現場照片21幀附卷為憑，是被告自白核與事實相符，堪
    以採信。本件事證明確，被告犯行堪以認定，應予依法論科
    。
二、核被告甲○○所為，係犯廢棄物清理法第46條第1項第3款之
    未經主管機關許可提供土地堆置廢棄物罪。被告與該姓名、
    年籍不詳之何姓成年男子，就本件犯行有犯意聯絡及行為分
    擔，皆為共同正犯。
三、原審以被告上開犯行，罪證明確，而適用廢棄物清理法第46
    條第1項第3款，刑法第11條前段、第28條，並審酌被告未經
    主管機關許可，提供其使用管理之土地堆置營建混合之一般
    事業廢棄物，破壞當地自然、人文環境生態，而素行尚非不
    良，其犯罪之動機、目的、手段、土地範圍合計達42.56 平
    方公尺，因犯罪所受之利益，犯罪後坦承犯行，態度尚佳，
    惟自為警查獲迄今已逾1 年，仍未將上揭土地回復原狀等一
    切情狀，認公訴人求處有期徒刑一年四月，猶嫌過重，爰判
    處有期徒刑一年二月。經核原判決上開認事法，洵無違誤，
    量刑亦屬妥適。被告上訴坦承前揭犯罪事實，並陳稱當初要
    填平池塘，但填的東西填錯了，雖指摘原判決科刑過重，惟
    查，被告有恐嚇、妨害家庭及贓物等前科，素行不良，足見
    其不知悛改，復貪圖小利而又違犯廢棄物清理法第46條第1
    項第3 款之未經主管機關許可提供土地堆置廢棄物罪，而該
    罪法定最低本刑為有期徒刑一年以上，原審所為量刑已經從
    輕而屬低度之刑，被告仍請求輕判或給予緩刑而指摘原判決
    不當，委無可採，其上訴為無理由，應予駁回。
據上論斷，應依刑事訴訟法第368條，判決如主文。
本案經檢察官林炳雄到庭執行職務。
中    華    民    國    95    年    6     月    23    日
                  刑事第十庭    審判長法  官  劉景星
                                      法  官  李春地
                                      法  官  陳志洋
以上正本證明與原本無異。
如不服本判決，應於收受送達後十日內向本院提出上訴書狀，其
未敘述上訴之理由者並得於提起上訴後十日內向本院補提理由書
（均須按他造當事人之人數附繕本）。
                                      書記官  王韻雅
中    華    民    國    95    年    6     月    27    日
附錄：本案論罪科刑法條全文
附錄本案論罪科刑法條：
廢棄物清理法第46條第1項：
有下列情形之一者，處一年以上五年以下有期徒刑，得併科新臺
幣三百萬元以下罰金：
一、任意棄置有害事業廢棄物。
二、事業負責人或相關人員未依本法規定之方式貯存、清除、處
    理或再利用廢棄物，致污染環境。
三、未經主管機關許可，提供土地回填、堆置廢棄物。
四、依第四十一條第一項規定領有廢棄物清除、處理許可文件，
    從事廢棄物貯存、清除、處理，或未依廢棄物清除、處理許
    可文件內容貯存、清除、處理廢棄物。
五、執行機關之人員委託未取得許可文件之業者，清除、處理一
    般廢棄物者；或明知受託人非法清除、處理而仍委託。
六、公民營廢棄物處理機構負責人或相關人員、或執行機關之人
    員未處理廢棄物，開具虛偽證明。


司法院資訊處製作；財團法人民間司法改革基金會備份。
